【裁判字號】    97,台非,174
【裁判日期】    970417
【裁判案由】    違反電業法
【裁判全文】
最高法院刑事判決              九十七年度台非字第一七四號
上  訴  人  最高法院檢察署檢察總長
被      告  甲○○
上列上訴人因被告違反電業法案件，對於台灣苗栗地方法院中華
民國九十六年十月二十六日第一審確定判決（九十六年度苗簡字
第九０七號，聲請簡易判決處刑案號：台灣苗栗地方法院檢察署
九十六年度偵字第四０四二號），認為違法，提起非常上訴，本
院判決如下：
    主  文
原判決撤銷。
甲○○未經電業供電，而在其供電線路上私接電線，處拘役貳拾
日，如易科罰金，以新台幣壹仟元折算壹日；減為拘役拾日，如
易科罰金，以新台幣壹仟元折算壹日。
扣案之延長線壹組沒收。
    理  由
非常上訴理由稱：「按判決不適用法則或適用不當者，為違背法
令，刑事訴訟法第三百七十八條定有明文；又犯罪在中華民國九
十六年四月二十四日以前者，除別有規定外．應依中華民國九十
六年罪犯減刑條例第二條規定，予以減刑，且依該條例應減刑之
罪，未經判決確定者，於裁判時，減其宣告刑，並應於判決主文
同時諭知其宣告刑及減得之刑，同條例第七條亦有明文規定。如
應減刑漏未判決減刑確定，檢察官不得聲請減刑，應提起非常上
訴救濟（最高法院八十年度台非字第一二二號判決參照）。查本
件被告甲○○於民國九十六年二月十五日十九時許，至翌（十六
）日十五時許，在苗栗縣南庄鄉東河村十鄰六隘寮十四號住處，
私接電源違反電業法案件，其犯罪係在九十六年四月二十四日以
前。惟該案經台灣苗栗地方法院於上開減刑條例實施後之九十六
年十月二十六日判決時，僅諭知宣告刑為拘役二十日，並未諭知
減得之刑，該判決不無違背法令，原判決已確定，且不利於被告
，爰依刑事訴訟法第四百四十一條、第四百四十三條提起非常上
訴，以資救濟。」等語。
本院按判決不適用法則或適用不當者，為違背法令，刑事訴訟法
第三百七十八條定有明文。又「犯罪在中華民國九十六年四月二
十四日以前者，除本條例另有規定外，有期徒刑減其刑期二分之
一」、「依本條例應減刑之罪，未經判決確定者，於裁判時，減
其宣告刑。依前項規定裁判時，應於判決主文同時諭知其宣告刑
及減得之刑」、「犯最重本刑為五年以下有期徒刑以下之刑之罪
，依本條例規定減為六月以下有期徒刑、拘役者，應於為減刑裁
判時，併諭知易科罰金折算之標準」，亦分別為中華民國九十六
年罪犯減刑條例第二條第一項第三款、第七條、第九條所明定。
本件原判決認定被告甲○○明知未經向台灣電力股份有限公司（
以下簡稱台電公司）申請裝設電表供電計費，不得擅自接線使用
電力，竟為圖減省其位於苗栗縣南庄鄉東河村十鄰六隘寮十四號
住處之電費支出，在未向台電公司申請許可供電前，即於九十六
年二月十五日十九時許，以自備之尖嘴鉗一支（未扣案），將台
電公司設立在其住處前方之電線前端外皮予以剝除，再纏繞至供
電接戶線上，並以膠帶包覆後，引接電源，未經電表計量之方法
，以私接延長線之方式，連接至前揭住處，以此供其住處房間燈
光照明及音響設備使用，迄至查獲日為止，因而竊取台電公司之
電流共計０‧一一七KW（價值約新台幣二十五元）。嗣於九十六
年二月十六日十五時許，因被告之胞弟黎振福發現其老家住處前
方之電線遭致他人偷接使用，遂沿著該電線循線查看，發現乃接
引至被告之房間，便報警處理，並經警於同年月二十六日十時五
十分許，偕同台電公司南庄服務所裝修員吳連楨至被告之住處查
察後，並扣得被告所有供竊電使用之延長線一組，始查悉上情等
情，因而依電業法第一百零六條第一款未經電業供電，而在其供
電線路上私接電線罪，判處拘役二十日，並諭知易科罰金之折算
標準，扣案之延長線乙組沒收。依原判決認定之事實，被告犯罪
時間在中華民國九十六年罪犯減刑條例規定減刑基準日即九十六
年四月二十四日以前，所犯合於同條例所定之減刑要件，自應依
同條例第二條第一項第三款規定減其宣告刑二分之一，並於主文
內同時諭知宣告刑及減得之刑，始為適法。而原判決於九十六年
十月二十六日判決時，該減刑條例早經公布施行，原判決疏未適
用該條例予以減刑並諭知減得之刑，自有判決不適用法則之違背
法令。案經確定，且於被告不利，非常上訴意旨執以指摘，洵有
理由，應由本院將原判決撤銷，自為判決如主文第二、三項所示
，以資救濟。
據上論結，應依刑事訴訟法第四百四十七條第一項第一款，電業
法第一百零六條第一款，刑法第十一條前段、第四十一條第一項
前段、第三十八條第一項第二款，中華民國九十六年罪犯減刑條
例第二條第一項第三款、第七條、第九條，判決如主文。
中    華    民    國  九十七  年    四    月   十七   日
                      最高法院刑事第六庭
                          審判長法官  陳  正  庸
                                法官  賴  忠  星
                                法官  林  秀  夫
                                法官  宋      祺
                                法官  陳  祐  治
      本件正本證明與原本無異
                                      書  記  官
中    華    民    國  九十七  年    四    月  二十三  日
                                                      K
附錄法條：
電業法第一百零六條：
有左列行為之一者為竊電，處五年以下有期徒刑、拘役或五百元
以下罰金：
一、未經電業供電，而在其供電線路上私接電線者。
二、繞越電度表或其他計電器，損壞或改動表外之線路者。
三、損壞或改變電度表、無效電力計、其他計電器之構造，或以
    其他方法使其失效不準者。
四、在電價較低之線路上，私接電價較高之電器者。
五、包燈用戶，在原定電燈盞數及瓦特數以外，私自增加盞數或
    瓦特數者。
六、電力用戶，在原申請馬力數、瓩數或仟伏安數以外，私自增
    加馬力數、瓩數或仟伏安數者。


司法院資訊處製作；財團法人民間司法改革基金會備份。
